# 请教陈版主，少数股东分红的金额能否大于少数股东权益

提问人：wxd20017 时间：2022-03-27 22:37:46
请教陈版：如题，我个人理解：《公司法》规定先弥补亏损再提公积金最后才是分红，因此不能够超额分红。但《会计准则》上有明确的规定么？如果可以超额分红，单体报表、合并报表账务如何处理？

回答人：chenyiwei
会计准则只是规范会计要素的确认、计量、列报和披露问题的，也就是只负责的交易或事项发生之后对其记录和报告。至于交易和事项是否应当发生，或者应当如何发生，这不是会计准则规范的范畴。
通常理解，少数股东在子公司中所享有的权益体现在少数股东权益中，包括少数股东在子公司的实收资本、资本公积、盈余公积、未分配利润等各个权益项目中所享有的份额之和，因此一般不应出现子公司对少数股东的分红超出少数股东权益的情况。但在目前基于实体理论视角编制的合并报表中，由于非同一控制下企业合并所形成的资产评估增值及其后续调整、内部交易损益抵销对少数股权的按比例调整等因素的影响，合并报表中的少数股东权益并不代表少数股东在子公司的账面净资产中所享有份额的相应比例。因此，也有可能出现子公司对少数股东的分红金额超出少数股东权益的情况。但这应当是相当罕见的情形，建议了解其发生原因，才能谨慎评估这种情况是否合规、合理。